臺灣高等法院民事裁定
111年度聲再字第48號
聲  請  人  姜榮昇  
上列聲請人因與相對人復興保全股份有限公司、曜川保全股份有
限公司（原名：聯宗保全股份有限公司）間訴訟救助聲請再審事
件，對於中華民國111年2月23日本院111年度聲再字第15、16、1
7號確定裁定，聲請再審，本院裁定如下：
    主  文
聲請駁回。
聲請訴訟費用由聲請人負擔。 
    理  由
一、按民事訴訟法第507條準用第496條第1項第1款所謂適用法規
    顯有錯誤，係指確定裁定所適用之法規，顯然不合於法律規
    定，或與司法院現尚有效及大法官會議之解釋顯然違反，或
    消極的不適用法規，顯然影響裁定者而言。不包括認定事實
    錯誤、裁定不備理由或理由矛盾之情形在內（最高法院110
    年度台聲字第1788號裁定意旨採相同見解）。　　
二、聲請意旨略以：伊請求精神補償費新臺幣1000萬元本息，相
    對人並未有異議，民國（下同）111年2月23日本院111年度
    聲再字第15、16、17號（下稱原確定裁定）應不適用民事訴
    訟法第507條、第502條第1項規定，爰依民事訴訟法第496條
    第1項第1款規定，對原確定裁定聲請再審云云。
三、查聲請人前依民事訴訟法第496條第1項第1款規定，對110年
    11月30日本院110年度勞聲字第55號裁定（下稱第55號裁定
    ）、110年12月14日本院110年度勞聲字第56號裁定（下稱第
    56號裁定）、本院110年度勞聲字第57號裁定（下稱第57號
    裁定）聲請再審。原確定裁定以：第55號裁定得為抗告，聲
    請人於110年12月10日收受第55號裁定後，旋於同月13日具
    狀聲請再審，係對尚未確定之第55號裁定聲請再審，於法不
    合。另聲請人所提聲請再審事件，經本院認聲請為不合法，
    以110年度勞再抗字第9號、110年度勞再抗字第10號裁定駁
    回，顯無勝訴之望，其訴訟救助之聲請即無從准許，而以第
    56號裁定、第57號裁定駁回，聲請人雖主張第56號裁定、第
    57號裁定有適用法規顯有錯誤之再審事由，惟聲請人聲請再
    審理由均與第56號裁定、第57號裁定內容無關，顯未表明第
    56號裁定、第57號裁定有何符合民事訴訟法第496條第1項第
    1款再審事由之具體情形，其聲請再審，為不合法。經核並
    無違反民事訴訟法第507條、第502條第1項規定，或其他適
    用法規顯有錯誤之情形。準此，本件聲請顯與民事訴訟法第
    496條第1項第1款規定未合，應予駁回。
四、據上論結，本件再審聲請為無理由，爰裁定如主文。
中　　華　　民　　國　　111 　年　　4 　　月　　27　　日
                  勞動法庭    
                      審判長法  官  黃嘉烈
                            法  官  高明德
                            法  官  張文毓
正本係照原本作成。
不得抗告。
中　　華　　民　　國　　111 　年　　4 　　月　　27　　日

   　　　　　　　　　　　　 書記官  劉文珠